【裁判字號】    99,訴,755
【裁判日期】    990610
【裁判案由】    毒品危害防制條例
【裁判全文】
臺灣臺北地方法院刑事判決               99年度訴字第755號
公  訴  人  臺灣臺北地方法院檢察署檢察官
被      告  甲○○
上列被告因違反毒品危害防制條例案件，經檢察官提起公訴（九
十九年度毒偵字第一六九五號），被告於本院準備程序中就被訴
事實為有罪之陳述，經告知簡式審判程序之旨，並聽取公訴人及
被告之意見後，本院合議庭認為適宜由受命法官獨任進行簡式審
判程序而裁定改由受命法官獨任進行簡式審判程序審理，判決如
下：
    主      文
甲○○施用第一級毒品，處有期徒刑捌月。
    事實及理由
一、本案犯罪事實除「甲○○有違反麻醉藥品管理條例、竊盜、
    肅清煙毒條例案件等前科，前因施用第一級毒品海洛因案件
    ，經臺灣士林地方法院檢察署檢察官聲請臺灣士林地方法院
    以八十八年度毒聲字第一五三六號裁定送勒戒處所觀察、勒
    戒後，因有繼續施用毒品之傾向，再經臺灣士林地方法院檢
    察署檢察官聲請臺灣士林地方法院以八十八年度毒聲字第一
    六九六號裁定令入戒治處所施以強制戒治一年，嗣甲○○經
    戒治所評定合格，認無繼續戒治之必要，經臺灣士林地方法
    院檢察署檢察官聲請臺灣士林地方法院以八十九年度毒聲字
    第九七號裁定停止戒治，所餘戒治期間，付保護管束，甲○
    ○於民國八十九年一月二十九日出所，甲○○因於停止戒治
    付保護管束期間內未依通知前往採尿送驗，再經臺灣士林地
    方法院檢察署檢察官聲請臺灣士林地方法院以八十九年度毒
    聲字第一○九○號裁定撤銷停止戒治，令入戒治處所施以強
    制戒治，甲○○於九十一年一月二十四日戒治期滿出所，並
    經臺灣臺南地方法院檢察署檢察官於九十一年二月二十一日
    以九十一年度戒毒偵字第七二號為不起訴處分確定。於九十
    九年四月間，因犯施用第一級毒品罪，經本院以九十九年度
    訴字第四二八號判決判處有期徒刑八月確定（尚未執行，不
    構成累犯）。甲○○係於九十九年三月十七日晚上某時許，
    在臺北市○○區○○路六十六巷二十號三樓住處施用第一級
    毒品海洛因一次。嗣於九十九年三月十八日十二時三十分許
    ，為警持本院九十九年度聲搜字第四四六號搜索票搜索後，
    甲○○同意採尿送驗，經警將所採尿液送臺灣尖端先進生技
    醫藥股份有限公司以酵素免疫分析法（ＥＩＡ）初步檢驗及
    氣相層析質譜儀法（ＧＣ／ＭＳ）確認檢驗後均呈鴉片類（
    嗎啡、可待因）陽性反應，始知此情。」，應予補充更正外
    ，其餘犯罪事實均引用如附件所示之起訴書之記載。
二、證據名稱：
(一)被告甲○○於本院準備程序及審理中之自白（見本院九十九
    年六月三日準備程序筆錄、審判筆錄）。
(二)臺灣尖端先進生技醫藥股份有限公司九十九年三月三十一日
    濫用藥物檢驗報告。
(三)臺灣臺南地方法院檢察署檢察官九十一年度戒毒偵字第七二
    號不起訴處分書、臺灣士林地方法院檢察署檢察官九十七年
    度戒毒偵字第六二號不起訴處分書、本院九十九年度訴字第
    四二八號刑事判決。
三、查海洛因屬毒品危害防制條例第二條第二項第一款所稱之第
    一級毒品。核被告所為，係犯毒品危害防制條例第十條第一
    項之施用第一級毒品罪。其持有第一級毒品海洛因之低度行
    為為施用第一級毒品海洛因之高度行為所吸收，不另論罪。
    。爰審酌被告前經觀察勒戒、強制戒治等矯治處遇後，猶為
    本案施用第一級毒品海洛因之行為，然其所為主要係戕害自
    身，並未直接積極損害他人之利益，犯罪之動機、目的、手
    段、生活狀況、國中肄業之智識程度、被告目前已在接受美
    沙冬之治療，有臺北市立聯合醫院昆明院區診斷證明書在卷
    可按，暨被告犯罪後坦承犯行，態度良好等一切情狀，量處
    如主文所示之刑。
四、另本案為適用簡式審判程序之案件，依刑事訴訟法第三百十
    條之二之規定，此有罪判決書之製作，準用刑事訴訟法第四
    百五十四條之規定，附此敘明。
據上論斷，應依刑事訴訟法第二百七十三條之一第一項、第二百
九十九條第一項前段、第三百十條之二、第四百五十四條第二項
，毒品危害防制條例第十條第一項，判決如主文。
本案經檢察官鄭深元到庭執行職務
中    華    民    國    99    年    6     月    10    日
                  刑事第十一庭  法  官  黃紹紘
以上正本證明與原本無異。
如不服本判決應於收受送達後十日內向本院提出上訴書狀，並應
敘述具體理由；其未敘述上訴理由者，應於上訴期間屆滿後二十
日內向本院補提理由書（均須按他造當事人之人數附繕本）「切
勿逕送上級法院」。告訴人或被害人如對於本判決不服者，應具
備理由請求檢察官上訴，其上訴期間之計算係以檢察官收受判決
正本之日期為準。
                                書記官  陳靜君
中    華    民    國    99    年    6     月    17    日
附錄本案論罪科刑所犯法條全文
毒品危害防制條例第十條
施用第一級毒品者，處六月以上五年以下有期徒刑。
施用第二級毒品者，處三年以下有期徒刑。
附件：
臺灣臺北地方法院檢察署檢察官起訴書
                                    99年度毒偵字第1695號
    被      告  甲○○  男  47歲（民國○○年○月○日生）
                        住臺北市○○區○○路66巷20號3樓
                        國民身分證統一編號：Ｚ000000000號
上列被告因違反毒品危害防制條例案件，業經偵查終結，認應提
起公訴，茲敘述犯罪事實、證據並所犯法條如下：
    犯罪事實
一、甲○○前因施用毒品案件，經臺灣士林地方法院以96年度毒
    聲字第132號裁定令入勒戒處所觀察、勒戒後，認有繼續施
    用毒品之傾向，復經同法院以96年度毒聲字第333號裁定令
    入戒治處所施以強制戒治，於執行戒治屆滿6月後，其戒治
    成效經評定為合格，於民國97年5月13日釋放，並經臺灣士
    林地方法院檢察署檢察官以97年戒毒偵62號為不起訴之處分
    。又因施用第1級毒品海洛因，經本署檢察官以99年度毒偵
    字第578號提起公訴（尚未判決）。詎仍不知悔改，於99年3
    月18日為警採尿回溯前26小時內之某時許，在不詳地點，施
    用第1級毒品海洛因。嗣於99年1月29日20時許，為警持搜索
    票前往臺北市○○區○○路66巷20號3樓搜索，並於警詢中
    採尿送驗，始查獲上情。
二、案經臺北市政府警察局萬華分局報告偵辦。
    證據並所犯法條
一、證據清單及待證事實：
┌──┬─────────────┬──────────────────┐
│編號│  證  據  名  稱          │  待  證  事  實                    │
├──┼─────────────┼──────────────────┤
│ 一 │被告甲○○之供述          │被告有施用第1級毒品海洛因之事實     │
├──┼─────────────┼──────────────────┤
│ 二 │台灣尖端先進生技醫藥股份有│被告有施用第1級毒品海洛因之事實     │
│    │限公司出具之濫用藥物檢體檢│                                    │
│    │報告1紙                   │                                    │
├──┼─────────────┼──────────────────┤
│ 三 │起訴書、刑案資料查註紀錄表│被告於5年內再犯施用毒品之事實       │
└──┴─────────────┴──────────────────┘
二、核被告甲○○所為，係犯毒品危害防制條例第10條第1項之
    罪嫌。
三、依刑事訴訟法第251條第1項提起公訴。
    此    致
臺灣臺北地方法院
中    華    民    國     99    年    4    月    30    日
                             檢  察  官  蕭  斌  志
本件正本證明與原本無異
中    華    民    國     99    年    5    月    5     日
                             書  記  官  游  福  順
附錄本案所犯法條全文
毒品危害防制條例第10條
施用第一級毒品者，處6月以上5年以下有期徒刑。
施用第二級毒品者，處3年以下有期徒刑。

司法院資訊處製作；財團法人民間司法改革基金會備份。
